# 请问陈版主，创投企业投资的企业上市后续计量

提问人：chuangz11 时间：2016-03-23 22:34:14
请问陈版主： 创业投资企业A公司 2013 年投资一家媒体企业甲，投资比例为1%，支付对价为 100 万，持有股份 50 万股，每股 2 元，A公司在投资是做借：可供出售金融资产 100 贷：银行存款 100 万； 2014 年末也是按照成本法核算，可供出售金融资产账面价值仍未100 万， 2015 年 3 月 23 日甲公司登入中小板， 2015 年 3 月 31 日，股票价格收盘价每股 10 元，请问（ 1 ）假设没有发生减值迹象， 2014年末可供出售金融资产的账面价值是否仍未 100 万？（ 2 ）当甲公司上市后，可供出售金融资产是否应按照公允价值列示，按照（10-2 ）*50=400万元 确认为其他综合收益？

回答人：chenyiwei
你的理解基本合理。
《企业会计准则第 22 号——金融工具确认和计量》第三十六条、第三十八条：
第三十六条 对按照本准则规定应当以公允价值计量，但以前公允价值不能可靠计量的金融资产或金融负债，企业应当在其公允价值能够可靠计量时改按公允价值计量，相关账面价值与公允价值之间的差额按照本准则第三十八条的规定处理。
第三十八条 金融资产或金融负债公允价值变动形成的利得或损失，除与套期保值有关外，应当按照下列规定处理： （一）以公允价值计量且其变动计入当期损益的金融资产或金融负债公允价值变动形成的利得或损失，应当计入当期损益。 （二）可供出售金融资产公允价值变动形成的利得或损失，除减值损失和外币货币性金融资产形成的汇兑差额外，应当直接计入所有者权益，在该金融资产终止确认时转出，计入当期损益。 可供出售外币货币性金融资产形成的汇兑差额，应当计入当期损益。采用实际利率法计算的可供出售金融资产的利息，应当计入当期损益；可供出售权益工具投资的现金股利，应当在被投资单位宣告发放股利时计入当期损益。 与套期保值有关的金融资产或金融负债公允价值变动形成的利得或损失的处理，适用《企业会计准则第 24 号——套期保值》。